臺灣高雄地方法院民事裁定
109年度消債更字第284號
聲  請  人  宋冠宜（原名：宋美雯、宋瓊嬌）
0000000000000000

0000000000000000

0000000000000000

上列當事人因消費者債務清理事件聲請更生，本院裁定如下：
    主  文
聲請人宋冠宜自中華民國一一○年二月二十三日下午四時起開始
更生程序。
命司法事務官進行本件更生程序。
    理  由
一、聲請意旨略以：伊有不能清償債務情事，前向土地銀行聲請
    前置協商，惟協商不成立。伊又未經法院裁定開始清算程序
    或宣告破產，爰聲請更生等語。
二、按債務人不能清償債務或有不能清償之虞者，得依本條例所
    定更生或清算程序，清理其債務；債務人無擔保或無優先權
    之本金及利息債務總額未逾新臺幣（下同）12,000,000元者
    ，於法院裁定開始清算程序或宣告破產前，得向法院聲請更
    生；法院開始更生程序之裁定，應載明其年、月、日、時，
    並即時發生效力；法院開始更生或清算程序後，得命司法事
    務官進行更生或清算程序，必要時得選任律師、會計師或其
    他適當之自然人或法人1人為監督人或管理人，消費者債務
    清理條例（下稱消債條例）第3條、第16條第1項、第42條第
    1項、第45條第1項分別定有明文。
三、經查：
  ㈠聲請人前向土地銀行聲請前置協商，於民國97年9月9日協商
    不成立，嗣於109年8月3日具狀向本院聲請更生等情，有土
    地銀行陳報狀（卷第163至164頁）、元大銀行陳報狀（卷第
    137至140頁）附卷可稽，堪信為真實。
  ㈡聲請人於107年度無申報所得，108年度申報所得為5,012元，
    平均每月所得為418元（本裁定計算式均採元以下4捨5入）
    ，名下無財產，全球人壽保單無解約金，至新光人壽部分，
    則無有效保單；又聲請人於青蘭黏土藝術設計坊任行政人員
    ，107年8月至12月每月收入23,000元，108年1月起每月收入
    24,000元，過年有3,000元紅包，另聲請人於華瀚保險經紀
    人有限公司有執行業務所得，107年8月至12日無收入，108
    年收入共計5,012元，109年1月至9月共計24,729元，聲請人
    固稱保險係胞姐在經營，迄至本次聲請更生始知有該筆所得
    ，惟未舉證以實其說，爰仍將該保險收入列為聲請人之收入
    ；又聲請人前於104年10月12日領取勞保老年給付942,752元
    ，現未領取補助，成年子女亦未給付扶養費等情，有財政部
    高雄國稅局107年至108年綜合所得稅各類所得資料清單及財
    產歸屬資料清單（卷第15頁、第17頁、第81頁）、財產及收
    入狀況說明書（卷第5至10頁）、債權人清冊（卷第12頁）
    、戶籍謄本（卷第19頁）、勞工保險被保險人投保資料表（
    卷第18頁）、個人商業保險查詢結果表（卷第85頁）、財團
    法人金融聯合徵信中心前置協商專用債權人清冊（卷第21至
    23頁）、信用報告（卷第24至27頁）、社會補助查詢表（卷
    第65至66頁）、高雄市政府都市發展局函（卷第74頁）、勞
    動部勞工保險局函（卷第68頁）、勞動部勞動力發展署高屏
    澎東分署函（卷第73頁）、健保投保紀錄（卷第87頁）、華
    瀚保險經紀人有限公司陳報狀（卷第107至128頁）、在職證
    明書（卷第78頁、第162頁）、薪資袋（卷第79至80頁）、
    青蘭黏土藝術設計坊函（卷第160頁）、新光人壽保險股份
    有限公司陳報狀（卷第106頁）、全球人壽保險股份有限公
    司函（卷第135頁）等附卷可證。另查聲請人曾任青竹黏土
    雕塑坊之負責人，惟青竹黏土雕塑坊業於98年7月22日歇業
    ，註銷營業登記，有商業基本資料查詢（卷第150頁）、財
    政部高雄國稅局函（卷第136頁）在卷可稽。依聲請人上述
    工作、收入及財產情況，堪認以其108年1月起每月收入（含
    過年紅包），加計107年8月至109年9月保險執行業務，共計
    25,394元【計算式：24,000＋3,000÷12＋（5,012＋24,729）÷2
    6＝25,394】，核算其償債能力，較為妥適。
  ㈢關於聲請人必要生活費用部分，聲請人固主張每月支出18,17
    8元（含每月分擔之房屋租金6,000元）乙情，並提出租賃契
    約（卷第28至38頁）為證。惟按債務人必要生活費用，以最
    近1年衛生福利部或直轄市政府所公告當地區每人每月最低
    生活費1.2倍定之，消債條例第64條之2第1項定有明文。本
    院參酌衛福部社會司所公告110年度高雄市最低生活費為13,
    341元，又該最低生活費用之標準，係照當地最近1年平均每
    人可支配所得中位數60％訂定，依其基準之家庭收支調查報
    告調查表格式所示有關經常性支出之調查項目，包括利息支
    出、食品、衣著、房租及水費、電費、醫療保健、交通、娛
    樂、教育等，已涵蓋聲請人所陳報之支出項目。是本院認聲
    請人必要生活費用以最低生活費之1.2倍即16,009元計算已
    足，逾此範圍難認必要。
　㈣承上，聲請人目前每月收入25,394元，扣除個人必要支出16,
    009元後，剩餘9,385元，而聲請人目前負債總額為3,142,65
    2元（卷第128至134頁、第137至144頁，包括：元大銀行、
    星展銀行、土地銀行、第一金融資產管理股份有限公司），
    以每月所餘逐年清償，至少須約28年（計算式：3,142,652÷
    9,385÷12≒28）始能清償完畢，應認其已不能清償債務。此
    外，聲請人無擔保或無優先權之債務總額未逾12,000,000元
    ，且無消債條例第6條第3項、第8條或第46條各款所定駁回
    更生聲請之事由存在。則聲請人聲請更生為有理由，應予准
    許，爰命司法事務官進行本件更生程序。
四、依消債條例第11條第1 項、第45條第1 項、第16條第1 項，
    裁定如主文。
中　　華　　民　　國　 110　　年　　2 　　月　　23　　日
              　　民事庭　　法　官　賴寶合
以上正本係照原本作成。
本裁定不得抗告。
中　　華　　民　　國　 110　　年　　2 　　月　　23　　日
  　                        書記官　胡美儀